【裁判字號】    99,訴,756
【裁判日期】    990629
【裁判案由】    偽造文書等
【裁判全文】
臺灣臺南地方法院刑事判決               99年度訴字第756號
公  訴  人  臺灣臺南地方法院檢察署檢察官
被      告  丙○○
上列被告因偽造文書等案件，經檢察官提起公訴（99年度偵字第
2000、2816、4284、5473、7050號），被告於準備程序中就被訴
事實為有罪之陳述，本院合議庭裁定改依簡式審判程序審理，判
決如下：
    主  文
丙○○犯行使偽造私文書罪，共罪，各處有期徒刑貳月，如易
科罰金，均以新臺幣壹仟元折算壹日，附表一編號一至四所示偽
造之「乙○○」署押共伍枚，均沒收；又犯幫助詐欺罪，處有期
徒刑月，如易科罰金，以新臺幣壹仟元折算壹日。應執行有期
徒刑陸月，如易科罰金，以新臺幣壹仟元折算壹日，附表一編號
一至四所示偽造之「乙○○」署押共伍枚，均沒收。
    事實及理由
一、丙○○明知國內社會上層出不窮之詐騙集團或不法份子為掩
    飾其不法行徑，避免執法人員之追究及處罰，經常利用他人
    名義申辦之行動電話，藉以掩人耳目，在客觀上可以預見一
    般取得他人手機門號使用之行徑，常與財產犯罪所需有密切
    關連，且此種不法行為屢經媒體大肆宣導。詎其竟基於意圖
    為自己不法所有，本於詐欺及行使偽造私文書之犯意，於民
    國98年2 月26日未經其父乙○○之同意，擅自竊取其父親乙○○之身分證件、健保卡、印章等物（所涉親屬竊盜罪部分
    ，業據撤回告訴，另經檢察官為不起訴處分確定），分別前
    往臺南市○○路、成功路等地之通訊行，主張其受乙○○授
    權代理申辦門號，而在如附表一編號1 至5 所示之威寶電信
    股份有限公司（下稱威寶電信公司）、台灣大哥大股份有限
    公司（下稱台灣大哥大公司）、遠傳電信股份有限公司（下
    稱遠傳電信公司）等3 家公司之行動電話申請書、代辦委託
    書上之申請者簽名欄、申請人親簽欄等欄位內，偽簽如附表
    一編號1 至5 所示之「乙○○」之署名共5 枚及盜蓋「乙○○」之印章，而產生「乙○○」之印文2 枚，再連同乙○○
    之身分證、健保卡影本，交付予上開電信公司而行使之，致
    上開電信公司因而陷於錯誤，分別交付如附表一編號1 、3
    至5 所示門號SIM 卡及搭贈之手機2 支（台灣大哥大公司及
    遠傳信公司各1 支），足以生損害於乙○○及上開3 家電信
    公司。丙○○旋另基於幫助他人詐欺之不確定故意，將上開
    冒用乙○○名義申辦所取得如附表一編號1 、3 至5 所示之
    行動電話門號0000000000號等號之4 張SIM 卡，以新臺幣（
    下同）1,000 元代價，交予姓名、年籍均不詳，自稱「洪先
    生」之成年男子使用，而以此方法幫助該自稱「洪先生」之
    成年男子所屬詐騙集團成員行騙之用。嗣該自稱「洪先生」
    之成年男子所屬詐騙集團成員即基於意圖為自己不法所有之
    犯意，而於附表二編號1 至10所示之時間，以附表二編號1
    至10所示之詐騙手法欺騙壬○○、庚○○○、戊○○、辛○○、癸○○、寅○○、子○○、己○○、丁○○、甲○○等
    人，致其等10人均不疑有他，並均陷於錯誤，而依該詐騙集
    團成員指示，分別於附表二編號1 至10所示之時間，將附表
    二編號1 至10所示之金額匯入指定之帳戶內。嗣附表二編號
    1 至10所示之壬○○等人發覺有異後，即報警處理，經警循
    線追查始知上情。
二、案經宜蘭縣警察局羅東分局報請臺灣宜蘭地方法院檢察署檢
    察官呈請臺灣高等法院檢察署檢察長及高雄縣政府警察局苓
    雅分局報請臺灣高雄地方法院檢察署檢察官呈請臺灣高等法
    院高雄分院檢察署檢察長令轉暨臺南市警察局第一分局報請
    臺灣臺南地方法院檢察署檢察官偵查起訴。
    理  由
一、本件被告丙○○所犯係死刑、無期徒刑、最輕本刑為3 年以
    上有期徒刑以外之罪，其於本院準備程序中就被訴事實為有
    罪之陳述，經法官告知被告簡式審判程序之旨，並聽取公訴
    人、被告之意見後，由本院合議庭依刑事訴訟法第273 條之
    1 第1 項規定，裁定由受命法官獨任進行簡式審判程序，先
    予敘明。
二、上開事實，業據被告於警詢、偵查及本院審理時坦承不諱（
    見警卷三第1 至2 頁反面、偵卷二第8 至9 頁、偵卷三第10
    至12、15至17、41至45頁、偵卷六第4 至6 頁、偵卷八第6
    至8 頁），核與證人即被害人乙○○於警詢及偵查中證述：
    伊所有之身分證、印章等物確有遭人盜用辦理行動電話門號
    等語（見警卷三第5 至6 頁、偵卷三第12至13、15至17、41
    至45頁）；證人即通訊行人員林志勇、郭立屏於偵查中證稱
    ：被告確有以乙○○名義申辦上開手機門號等語（見偵卷三
    第41至45頁）；證人即被害人庚○○○、戊○○、辛○○、
    癸○○、寅○○、子○○、己○○、丁○○、甲○○於警詢
    及證人即被害人壬○○於警詢、偵查中證稱：伊等確有遭人
    詐騙匯款等語大致相符（見警卷一第3 至10、13至15頁、警
    卷二第2 至3 、12至13頁、警卷三第3 至4 頁、警卷四第1
    至3 頁、偵卷九第5 頁），此外，復有被害人壬○○之合作
    金庫自動櫃員機交易明細單及合作金庫銀行（帳號：000000
    0000000 ）存摺內頁交易明細影本、被害人庚○○○之郵局
    （帳號：00000000000000）存摺內頁交易明細影本、被害人
    戊○○之中國信託ATM 交易明表、被害人辛○○之兆豐國際
    商業銀行網路ATM 交易明細表、被害人癸○○之日盛銀行網
    路銀行活期性存款明細、被害人寅○○之郵政自動櫃員機交
    易明細表、被害人子○○之郵政自動櫃員機交易明細表、被
    害人己○○之國泰世華myATM 轉出明細查詢- 查詢結果、被
    害人丁○○之台北富邦銀行轉帳交易明細、被害人甲○○之
    中國信託ATM 交易明表各1 份；臺灣中小企業銀行東臺南分
    98年9 月22日98年東臺南活儲字第147 號函檢附帳號000000
    00000 號申請人陳泓翔之開戶基本資料及存款交易明細查詢
    單、朱金成之高雄市第三信用合作社客戶資料查詢單、存摺
    存款開戶資料登錄單、存款相關服務性業務往來申請/ 約定
    書、存摺往來明細查詢、止扣登錄及解除登錄單、中國信託
    商業銀行股份有限公司98年10月20日中信銀字第0982227121
    2426號函檢附帳號00000-0000000 號申請人殷孝源之開戶基
    本資料及帳戶歷史交易查詢、中國信託商業銀行股份有限公
    司98年10月20日中信銀字第09822271212452號函函檢附帳號
    00000-0000000 號申請人殷孝源之開戶基本資料及帳戶歷史
    交易查詢、中國信託商業銀行股份有限公司98年10月23日中
    信銀字第09822271212597號函檢附帳號00000-0000000 號申
    請人殷孝源之開戶基本資料及帳戶歷史交易查詢、中國信託
    商業銀行自動化交易LOG 資料及財金交易各1 份；王振明之
    通聯調閱查詢單、YAHOO 奇摩露天拍賣通知函（被害人戊○○提出）、乙○○之聲明書（聲明未向台灣大哥大股份有限
    公司申請或使用門號0000000000號）、乙○○之聲明書（聲
    明未向遠傳電信股份有限公司申請或使用門號0000000000號
    ）、乙○○之遠傳電信股份有限公司- 行動電話/ 第三代行
    動電話服務申請書（門號：0000000000）、乙○○之台灣大
    哥大股份有限公司- 行動通信網路業務服務申請書（門號：
    0000000000）、乙○○之台灣大哥大股份有限公司- 行動通
    信網路業務服務申請書（門號：0000000000）、世盟連鎖通
    信事業交機回報單、乙○○之「台灣3G－威寶電信」行動電
    話預付卡服務申請書（門號：0000000000）、乙○○當庭書
    寫姓名5 次一紙、威寶電信行動電話門號0000000000號之雙
    向通聯記錄（2009.09.01-2009.09.30 ）、台灣大哥大資料
    查詢（乙○○申請0000000000、0000000000、0000000000、
    0000000000等門號）、遠傳電信資料查詢（乙○○申請0000
    000000門號）、威寶資料查詢（乙○○申請0000000000門號
    ）、待辦委託書、詐騙集團寄交被害人己○○之轉帳資料、
    被害人己○○提供之奇摩拍賣網站交易內容暨得標訊息資料
    、被害人子○○提出之雅虎奇摩拍賣網站列印資料（結帳明
    細、得標通知）、網路IP/ASN查詢資料、雅虎奇摩帳號「to
    ny-0933 」號申請人丘東軒基本資料、雅虎奇摩帳號「tony
    -0933 」號申請人丘東軒提供之伺服器IP位址「220.136.20
    8.254 」之列印畫面資料、露天拍賣網站回覆台南市警察局
    第一分局郵件、美商科高國際有限公司台灣分公司函各1 份
    在卷可證（見警卷一第21至30、32至33、36、43、46、49、
    57頁、警卷二第19至23、25至26、38、42、45、46、52頁、
    警卷三第11至21頁、31至49頁、警卷四第3 頁反面、5 至7
    頁反面、9 頁、偵卷二第12至19、23至24頁、偵卷三第18、
    21至28、31至32、35、48頁、偵卷六第14至37、39頁、偵卷
    九第8 至9 頁），足見被告自白與事實相符，堪以採信。從
    而，本件事證明確，被告犯行洵堪認定。
三、論罪科刑部分：
(一)、按刑法上之偽造署押罪，係指單純偽造簽名、畫押而言，若
    在制式之書類上偽造他人簽名，已為一定意思表示，具有申
    請書或收據等類性質者，則係犯偽造文書罪（該偽造署押為
    偽造文書之部分行為不另論罪）。本件被告在附表一編號1
    至5 所示之電信公司之行動電話服務申請書、代辦委託書之
    「申請者簽章」、「申請者簽名/ 公司負責人暨公司印鑑」
    等欄位偽簽「乙○○」之簽名及盜蓋乙○○之印章而產生「
    乙○○」之印文，乃係表示被冒名之乙○○向上開電信公司
    申請行動電話門號及授權被告代為辦理門號，具有一定法律
    上意義，自均屬刑法所稱之偽造私文書。
(二)、查被告於遠傳電信公司、台灣大哥大公司及威寶電信公司之
    行動電話服務申請書、代辦委託書內偽造被害人乙○○署押
    及盜用乙○○印章後，持以申辦上開電信公司之行動電話門
    號，並取得4 張SIM 卡及2 支手機，係犯刑法第216 條、第
    210 條之行使偽造私文書罪及刑法第339 條第1 項之詐欺取
    財罪。又被告將其申辦之行動電話門號卡交予詐欺集團成員
    供詐欺取財之用，係犯刑法第30條第1 項前段、第339 條第
    1 項之幫助詐欺取財罪。復按如數行為於同時同地或密切接
    近之時地實施，侵害同一之法益，各行為之獨立性極為薄弱
    ，依一般社會健全觀念，在時間差距上，難以強行分開，在
    刑法評價上，以視為數個舉動之接續施行，合為包括之一行
    為予以評價，較為合理，則屬接續犯，而為包括之一罪（最
    高法院92年度台上字第4693號判決意旨參照）。被告就附表
    一編號1 、2 所示之犯行與附表一編號3 、4 所示之犯行，
    均係在密切接近之時間，在同一處所所為，且侵害相同之法
    益，屬接續犯，而為包括一罪。公訴意旨雖僅就附表一編號
    1 、3 至5 所示偽造文書部分起訴，惟其餘附表一編號2 所
    示偽造文書犯行，因與已起訴之附表一編號1 之犯罪事實，
    具有接續犯之實質上一罪關係，已如前述，為起訴效力所及
    ，本院自應併予審理。又被告就附表一編號1 至5 所示偽造
    署押、盜用印章行為，乃偽造私文書之部份行為；而偽造私
    文書之低度行為，應為行使偽造私文書之高度行為所吸收，
    均不另論罪。被告係以一行為，同時觸犯行使偽造私文書與
    詐欺取財罪，為想像競合犯，應從一較重之行使偽造私文書
    罪處斷。另被告以1 行為交付行動電話門號卡予詐騙集團成
    員，供詐騙集團成員分別對附表二編號1 至10所示之被害人
    壬○○等人為詐欺取財，係以1 幫助行為幫助正犯即詐騙集
    團成員觸犯10個構成要件相同之罪名，構成幫助犯之想像競
    合犯，應依刑法第55條之規定，從一重處斷。又被告以幫助
    之意思，參與構成要件以外之行為，為幫助犯，依刑法第30
    條第2 項規定，就所犯幫助詐欺取財罪部分，按正犯之刑減
    輕之。被告係於不同之時間、分別前往不同地點之遠傳電信
    公司（即附表一編號1、2部分）、台灣大哥大公司（即附表
    一編號3、4 部分）及威寶電信公司（即附表一編號5 部分）
    冒用被害人乙○○名義申辦行動電話門號卡，顯非於密切接
    近之時、地下所為，自非刑法所稱之接續犯。又其上開3次
    行使偽造私文書犯行與幫助詐欺取財犯行間，犯意各別，行
    為互異，應予分論併罰。
(三)、茲審酌被告不思以己力賺取生活所需，率爾冒用他人名義盜
    辦行動電話門號卡交付詐欺集團成員，俾幫助詐欺集團詐欺
    他人財物使用，造成電信公司及多位被害人受有損害，並損
    及電信公司對於門號管理之正確性，且使被冒用人滋生困擾
    ，所為均屬不該，惟念其犯後坦承犯行，態度尚可，犯罪之
    手段尚屬平和，犯罪所得亦非鉅，並兼衡其前科素行、智識
    程度、生活狀況等一切情狀，爰量處如主文所示之刑，並定
    其應執行刑，暨諭知易科罰金之折算標準。被告於附表一編
    號1 至3 所示偽造之「乙○○」署押共5 枚，不問屬於犯人
    與否，依刑法第219 條規定，均沒收之。至被告於附表一編
    號5 所示文書上盜蓋乙○○之印章產生之印文，並非偽造之
    印文；且所偽造如附表一編號1 至5 所示私文書，因已提出
    於電信公司存查，非屬被告所有之物，自無庸宣告沒收，併
    此敘明。
據上論斷，應依刑事訴訟法第273 條之1 第1 項、第299 條第1
項，刑法第216 條、第210 條、第339 條第1 項、第30條、第55
條、第51條第5 款、第41條第1 項前段、第219 條，刑法施行法
第1 條之1 ，判決如主文。
本案經檢察官丑○○到庭執行職務。
中    華    民    國    99    年    6     月    29    日
                  刑事第八庭  法  官   蘇碧珠
右正本證明與原本無異。
如不服本判決應於收受本判決送達後10日內向本院提出上訴書狀
，其未敘述上訴理由者，並得於提起上訴後10日內向本院補提理
由書狀（均須按他造當事人之人數附繕本）「切勿逕送上級法院
」
                              書記官   許哲萍
中    華    民    國    99    年    6     月    29    日
附錄本案論罪科刑法條全文
中華民國刑法第216條：
行使第 210 條至第 215 條之文書者，依偽造、變造文書或登載
不實事項或使登載不實事項之規定處斷。
中華民國刑法第210條：
偽造、變造私文書，足以生損害於公眾或他人者，處 5 年以下
有期徒刑。
中華民國刑法第339條：
意圖為自己或第三人不法之所有，以詐術使人將本人或第三人之
物交付者，處 5 年以下有期徒刑、拘役或科或併科 1 千元以下
罰金。
以前項方法得財產上不法之利益或使第三人得之者，亦同。
前二項之未遂犯罰之。
附表一：
┌──┬────────────┬───────┬─────────┐
│編號│  有價證券、文件之名稱  │  欄位        │偽造、盜蓋之署押及│
│    │                        │              │印文              │
├──┼────────────┼───────┼─────────┤
│ 一 │「遠傳」行動電話/ 第三代│申請者簽名/ 公│偽造「乙○○」之署│
│    │行動電話服務申請書（門號│司負責人暨公司│押1 枚            │
│    │：0000000000）          │印鑑欄        │                  │
│    │(偵卷二第16頁)          ├───────┼─────────┤
│    │                        │申請者簽名欄  │偽造「乙○○」之署│
│    │                        │              │押1 枚、          │
├──┼────────────┼───────┼─────────┤
│ 二 │代辦委託書              │委託人姓名/ 公│偽造「乙○○」之署│
│    │                        │司名欄        │押1 枚            │
├──┼────────────┼───────┼─────────┤
│ 三 │「台灣大哥大」行動通信網│申請人簽章欄  │偽造「乙○○」之署│
│    │路業務服務申請書（門號：│              │押1 枚            │
│    │0000000000）            │              │                  │
│    │(偵卷二第17頁)          │              │                  │
├──┼────────────┼───────┼─────────┤
│ 四 │「台灣大哥大」行動通信網│申請人簽章欄  │偽造「乙○○」之署│
│    │路業務服務申請書（門號：│              │押1 枚            │
│    │0000000000）            │              │                  │
│    │(偵卷二第18頁)          │              │                  │
├──┼────────────┼───────┼─────────┤
│ 五 │「台灣3G- 威寶電信」行動│申請人名稱欄  │盜蓋之「乙○○」印│
│    │電話預付卡服務申請書（門│              │文1 枚            │
│    │號：0000000000）        ├───────┼─────────┤
│    │(偵卷二第23-24頁)       │申請人親簽欄  │盜蓋之「乙○○」印│
│    │                        │              │文1 枚            │
└──┴────────────┴───────┴─────────┘
 附表二
┌──┬────┬─────────┬──────────┬─────────┐
│編號│ 被害人 │ 詐  騙  手  法   │   匯款時間、金額   │    匯 款 帳 戶   │
├──┼────┼─────────┼──────────┼─────────┤
│ 1  │ 壬○○ │於98年9 月2 日前某│於98年9 月7 日14時58│陳泓翔（業經臺灣臺│
│    │        │日，在奇摩拍賣網站│分許，壬○○使用其合│南地方法院檢察署檢│
│    │        │上虛偽刊登販賣「葡│作金庫銀行羅東分行帳│察官以99年度偵字第│
│    │        │萄王995 健康食品」│戶（帳號：000-000000│2012號、2933號、29│
│    │        │之訊息（賣家聯絡電│4401），以ATM 轉帳之│35號、3172號、3773│
│    │        │話：0000-000-000號│方式，匯款4,780 元  │號為不起訴處分確定│
│    │        │），適壬○○於98年│                    │）之臺灣中小企業銀│
│    │        │9 月2 日20時許，上│                    │行東臺南分行帳號05│
│    │        │網瀏覽該網頁時陷於│                    │0-00000000000 號帳│
│    │        │錯誤而下標購買，並│                    │戶                │
│    │        │透過上開行動電話門│                    │                  │
│    │        │號0000-000-000號與│                    │                  │
│    │        │賣家聯繫買賣事宜  │                    │                  │
├──┼────┼─────────┼──────────┼─────────┤
│ 2  │庚○○○│於98年9 月6 日22時│於98年9 月7 日18時許│朱金成（已歿，業經│
│    │        │前某時，在奇摩拍賣│，庚○○○至桃園縣新│不起訴處分確定）之│
│    │        │網站上虛偽刊登販賣│屋鄉○○○路便利超商│高雄市第三信用合作│
│    │        │奇美24吋液晶電視之│，使用其郵局帳戶（帳│社左營分社帳號0100│
│    │        │訊息（賣家聯絡電話│號：0000000-0000000 │000000000 號帳戶  │
│    │        │：0000-000-000號）│），以ATM 轉帳之方式│                  │
│    │        │，而以此詐術致范姜│，匯款5,700 元      │                  │
│    │        │永德陷於錯誤，於同│                    │                  │
│    │        │日22時下標購買該液│                    │                  │
│    │        │晶電視1 台，並於同│                    │                  │
│    │        │年9 月7 日16時47分│                    │                  │
│    │        │許，以其持用之行動│                    │                  │
│    │        │電話門號0000-000-0│                    │                  │
│    │        │00號與丙○○所提供│                    │                  │
│    │        │之上開門號即賣家聯│                    │                  │
│    │        │絡電話0000-000-000│                    │                  │
│    │        │號聯絡買賣事宜    │                    │                  │
│    │        │                  │                    │                  │
├──┼────┼─────────┼──────────┼─────────┤
│ 3  │ 戊○○ │於98年9 月8 日8時 │於98年9 月8 日13時6 │朱金成（已歿，業經│
│    │        │前某時，在奇摩拍賣│分許，戊○○至臺北縣│不起訴處分確定）之│
│    │        │網站上虛偽刊登販賣│泰山鄉○○街30號便利│高雄市第三信用合作│
│    │        │phillips漾彩系列2.│商店中，利用自動櫃員│社左營分社帳號0100│
│    │        │5 吋500G B行動硬碟│機，以ATM 轉帳之方式│000000000 號帳戶  │
│    │        │之訊息（上留有賣家│，匯款2,210 元      │                  │
│    │        │聯絡電話：0000-000│                    │                  │
│    │        │-194號），而以此詐│                    │                  │
│    │        │術致戊○○陷於錯誤│                    │                  │
│    │        │，於同日8 時20分許│                    │                  │
│    │        │下標購買該行動硬碟│                    │                  │
│    │        │1 個，並於同日10時│                    │                  │
│    │        │32分許及12時58分許│                    │                  │
│    │        │，以其持用之行動電│                    │                  │
│    │        │話門號0000-000-000│                    │                  │
│    │        │號與丙○○所提供之│                    │                  │
│    │        │上開門號即賣家聯絡│                    │                  │
│    │        │電話0000-000-000號│                    │                  │
│    │        │聯絡買賣事宜      │                    │                  │
├──┼────┼─────────┼──────────┼─────────┤
│ 4  │ 辛○○ │於98年9 月8 日13時│於98年9 月8 日14時2 │朱金成（已歿，業經│
│    │        │前某時，在奇摩拍賣│分許，辛○○在臺中縣│不起訴處分確定）之│
│    │        │網站上虛偽刊登販賣│沙鹿鎮○路○街21號住│高雄市第三信用合作│
│    │        │賀寶芙產品之訊息（│處，使用其郵局帳戶（│社左營分社帳號0100│
│    │        │上留有賣家聯絡電話│帳號：00000000000000│000000000 號帳戶  │
│    │        │：0000-000-000號）│30），以網路ATM 轉帳│                  │
│    │        │，而以此詐術致范凌│之方式，匯款5,000 元│                  │
│    │        │宥陷於錯誤，於同日│                    │                  │
│    │        │13時許下標購買該產│                    │                  │
│    │        │品                │                    │                  │
├──┼────┼─────────┼──────────┼─────────┤
│ 5  │ 癸○○ │於98年9 月8 日15時│於98年9 月8 日15時56│朱金成（已歿，業經│
│    │        │前某時，在奇摩拍賣│分許，癸○○在其位於│不起訴處分確定）之│
│    │        │網站上虛偽刊登販賣│臺北縣林口鄉○○○路│高雄市第三信用合作│
│    │        │美心月餅之訊息（上│1 段382 號9 樓住處，│社左營分社帳號0100│
│    │        │留有賣家帳號聯絡電│使用其日盛銀行帳戶（│000000000 號帳戶  │
│    │        │話：0000-000-000號│帳號：000-00000000-0│                  │
│    │        │），而以此詐術致陳│00），以網路ATM 轉帳│                  │
│    │        │秀惠陷於錯誤，於同│之方式，匯款930 元  │                  │
│    │        │日15時許下標購買該│                    │                  │
│    │        │月餅1 盒          │                    │                  │
│    │        │                  │                    │                  │
├──┼────┼─────────┼──────────┼─────────┤
│ 6  │ 寅○○ │於98年9 月9 日10時│於98年9 月9 日13時12│朱金成（已歿，業經│
│    │        │前某時，在奇摩拍賣│分許，寅○○至臺中縣│不起訴處分確定）之│
│    │        │網站上虛偽刊登販賣│東勢鎮○○路43號東勢│高雄市第三信用合作│
│    │        │AMDPneomIIX2550BE │郵局，使用其郵局帳戶│社左營分社帳號0100│
│    │        │電腦中央處理器之訊│，以ATM 轉帳之方式，│000000000 號帳戶  │
│    │        │息（上留有賣家聯絡│匯款2,700 元        │                  │
│    │        │電話：0000-000-000│                    │                  │
│    │        │號），而以此詐術致│                    │                  │
│    │        │寅○○陷於錯誤，於│                    │                  │
│    │        │同日10時許，下標購│                    │                  │
│    │        │買該電腦中央處理器│                    │                  │
│    │        │1 個              │                    │                  │
├──┼────┼─────────┼──────────┼─────────┤
│ 7  │ 子○○ │於98年9 月22日17時│於98年9 月28日10時16│殷孝源（另案經臺灣│
│    │        │28分許，在雅虎奇摩│分許，子○○至高雄市│板橋地方法院審理中│
│    │        │拍賣網站上，以虛偽│苓雅區○○○路116號 │）之中國信託商業銀│
│    │        │拍賣帳號刊登「賀寶│，使用其郵局帳戶，以│行雙和分行帳號822-│
│    │        │芙奶昔系列～保證公│ATM 轉帳之方式，匯款│0000000000000000號│
│    │        │司貨～最新鮮的產品│2,400 元            │帳戶              │
│    │        │」之不實拍賣訊息（│                    │                  │
│    │        │上留有賣家聯絡電話│                    │                  │
│    │        │：0000-000-000號）│                    │                  │
│    │        │，並透過上開行動電│                    │                  │
│    │        │話門號0000-000-000│                    │                  │
│    │        │號與賣家聯繫買賣事│                    │                  │
│    │        │宜，使子○○信以為│                    │                  │
│    │        │真，致其陷於錯誤而│                    │                  │
│    │        │下標購買          │                    │                  │
├──┼────┼─────────┼──────────┼─────────┤
│ 8  │ 己○○ │於98年9 月27日10時│於98年9 月28日8 時37│殷孝源（另案經臺灣│
│    │        │前某時許，在雅虎奇│分許，己○○使用其母│板橋地方法院審理中│
│    │        │摩拍賣網站上刊登販│親許麗琴之臺灣中小企│）之中國信託商業銀│
│    │        │賣「MSI 微星筆記型│業銀行帳戶（帳號：00│行雙和分行帳號822-│
│    │        │電腦」1 台之訊息（│00000000000000），以│0000000000000000號│
│    │        │上留有賣家聯絡電話│網路ATM 轉帳之方式，│帳戶              │
│    │        │：0000-000-000號）│匯款9,830 元        │                  │
│    │        │，並透過上開行動電│                    │                  │
│    │        │話門號0000-000-000│                    │                  │
│    │        │號與賣家聯繫買賣事│                    │                  │
│    │        │宜，使己○○信以為│                    │                  │
│    │        │真，致其陷於錯誤，│                    │                  │
│    │        │而於98年9 月27日予│                    │                  │
│    │        │以下標購買        │                    │                  │
├──┼────┼─────────┼──────────┼─────────┤
│ 9  │ 丁○○ │於98年9 月28日前某│於98年9 月28日9 時許│殷孝源（另案經臺灣│
│    │        │時，在奇摩拍賣網站│，丁○○至台北富邦銀│板橋地方法院審理中│
│    │        │上虛偽刊登販賣賀寶│行世貿分行，使用其朋│）之中國信託商業銀│
│    │        │芙奶昔之訊息（上留│友李巧玲之合作金庫銀│行雙和分行帳號822-│
│    │        │有賣家聯絡電話：09│行世貿分行帳戶，以AT│0000000000000000號│
│    │        │00-000-000號），致│M 轉帳之方式，匯款9,│帳戶              │
│    │        │丁○○陷於錯誤，下│960 元              │                  │
│    │        │標購買，並透過上開│                    │                  │
│    │        │行動電話門號0986-3│                    │                  │
│    │        │54-194號與賣家聯繫│                    │                  │
│    │        │買賣事宜          │                    │                  │
├──┼────┼─────────┼──────────┼─────────┤
│ 10 │ 甲○○ │於98年9 月29日前某│於98年9 月29日15時2 │殷孝源（另案經臺灣│
│    │        │時，在奇摩拍賣網站│分許，甲○○至臺中市│板橋地方法院審理中│
│    │        │上虛偽刊登販賣拍立│南屯區○○○路統一便│）之中國信託商業銀│
│    │        │得及底片之訊息（上│利商店中，利用自動櫃│行雙和分行帳號822-│
│    │        │留有賣家聯絡電話：│員機，以ATM 轉帳之方│0000000000000000號│
│    │        │0000-000-000號），│式，匯款3,400 元    │帳戶              │
│    │        │致甲○○陷於錯誤，│                    │                  │
│    │        │下標購買，並透過上│                    │                  │
│    │        │開行動電話門號0986│                    │                  │
│    │        │-354-194號與賣家聯│                    │                  │
│    │        │繫買賣事宜        │                    │                  │
└──┴────┴─────────┴──────────┴─────────┘

司法院資訊處製作；財團法人民間司法改革基金會備份。
